【裁判字號】    97,抗,49
【裁判日期】    970311
【裁判案由】    拍賣抵押物
【裁判全文】
臺灣板橋地方法院民事裁定                97年度抗字第49號
抗  告  人  靜雅堂股份有限公司
法定代理人  乙○○
相  對  人  華南商業銀行股份有限公司
法定代理人  甲○○
上列當事人間拍賣抵押物事件，抗告人對於中華民國97年1 月4
日本院96年度拍字第4056號裁定提起抗告，本院合議庭裁定如下
：
    主  文
抗告駁回。
抗告程序費用由抗告人負擔。
    理  由
一、按「扺押權人，於債權已屆清償期而未清償者，得聲請法院
    拍賣抵押物，就其賣得價金而受清償」，民法第873 條第1
    項定有明文。又「抵押權經設定登記後，債權人因債務屆期
    未受清償，遂聲請裁定拍賣抵押物，．．．，聲請拍賣抵押
    物，原屬非訟事件，准許與否之裁定，既無確定實體上法律
    關係存否之性質，要於債權及抵押權之存否，並無既判力，
    故祇須其抵押權已經依法登記，且債權已屆清償期而未受清
    償，法院即應為准許拍賣之裁定，而對於此項法律關係有爭
    執之人，為求保護其權利，不妨提起訴訟，以求解決，不得
    僅依抗告程序聲明其爭執，並據為廢棄拍賣裁定之理由」，
    亦有最高法院51年10月8 日民刑庭總會決議(三)可資參照。
二、本件相對人主張對於抗告人有原裁定所載之債權，並以原裁
    定主文所示之抗告人所有不動產設定抵押權，且經依法登記
    ，該債權又已屆清償期而未受清償，有相對人提出之他項權
    利證明書、不動產登記謄本、抵押權設定契約書、借據、其
    他約定事項、授信約定書及增訂寬限期專用申請書影本等件
    可證，原法院據以准許相對人拍賣抵押物之聲請，即無不當
    。抗告意旨略以：(1)抗告人前手谷樺股份有限公司（下稱）
    谷樺公司提供原裁定附表編號二之土地及編號二十七至五十
    九之房屋設定新台幣（下同）4,700 萬元最高限額抵押權予
    相對人，谷樺公司實際借款3,884 萬元，業於89年10月13日
    全部清償，並無債權已屆清償期而未受清償之情事；(2)按設
    定最高限額抵押權1 億3,300 萬元之原借款債務為1 億1,02
    7 萬元，此筆債務自貸款後均按時繳息，業已清償本金747
    萬元，即尚未清償之本金餘額1 億0,280 萬元抗告人仍在償
    還利息；原裁定認事用法顯有重大違誤，爰於法定期間內提
    起抗告，請求廢棄原裁定，並駁回相對人在原審之聲請等語
    。惟查依相對人提出之他項權利證明書、不動產登記謄本、
    抵押權設定契約書、借據、其他約定事項、授信約定書及增
    訂寬限期專用申請書影本等件，形式上已足認定本件抵押權
    所擔保之債權已屆清償期而未受清償，具如前述，且依首揭
    說明，抗告人實應就爭執事項，另行起訴，以求解決，不得
    僅依抗告程序聲明其爭執，並據為廢棄拍賣裁定之理由，是
    本件抗告並無理由，應予駁回。
三、據上論結，本件抗告為無理由，依非訟事件法第46條、第21
    條第2 項，民事訴訟法第495 條之1 第1 項、第449 條第1
    項、第78條，裁定如主文。
中    華    民    國    97    年    3     月    11    日
                  民事第二庭  審判長法  官  蕭胤瑮
                                    法  官  程怡怡
                                    法  官  連士綱
以上正本係照原本作成。
如不服本裁定，僅得於收受本裁定正本送達後10日內，以適用法
規顯有錯誤為理由，向本院提出再抗告狀，（須附繕本1 份及繳
納再抗告裁判費新台幣1,000 元），經本院許可後始可再抗告。
中    華    民    國    97    年    3     月    11    日
                                    書記官  李宏明


司法院資訊處製作；財團法人民間司法改革基金會備份。
